【裁判字號】    95,易,471
【裁判日期】    950622
【裁判案由】    竊盜
【裁判全文】
臺灣高雄地方法院刑事判決               95年度易字第471號
    公  訴  人  臺灣高雄地方法院檢察署檢察官
    被      告  子○○
                        （現於臺灣高雄監獄執行）
                己○○
                庚○○
                        （現羈押於臺灣高雄看守所）
上列被告等因竊盜案件，經檢察官提起公訴（95年度偵字第3454
號、95年度偵字第3735號、95年度偵字第4079號），及移送併案
審理（95年度偵字第2627號、95年度偵字第4275號、95年度偵字
第7100號），本院判決如下：
    主  文
子○○共同連續攜帶兇器竊盜，累犯，處有期徒刑拾月。扣案之
香蕉刀壹支沒收。
己○○共同連續攜帶兇器竊盜，處有期徒刑捌月。扣案之香蕉刀
壹支沒收。
庚○○共同連續攜帶兇器竊盜，處有期徒刑壹年。
    事  實
一、子○○前因強盜案件，經臺灣屏東地方法院以82年度訴字第
    951 號判決判處有期徒刑5 年確定，經入獄執行後，嗣經假
    釋出獄，所餘期間交付保護管束，嗣於假釋期間，再犯竊盜
    案件，經本院以85年度易字第6379號判決判處有期徒刑1 年
    2 月確定，經撤銷假釋，入監執行殘行及上開竊盜案件之接
    續執行後，於88年4 月9 日再度縮短刑期假釋出獄，嗣又於
    假釋期間內，再犯強盜案件，經本院以90年度訴字第52號判
    決判處有期徒刑3 年2 月確定，經入監執行上開案件之殘刑
    及再犯強盜案件之接續執行後，於94年6 月21日縮刑期滿執
    行完畢，猶不知悔改，基於意圖為自己不法所有之概括犯意
    ，連續為下列之竊盜行為：
（一）於95年1 月18日12時30分許，持其所有客觀上足以威脅人
      之生命、身體安全而可供兇器使用之香蕉刀1 支，至高雄
      縣旗山鎮○○里○○段○○道路旁之農地，竊取丁○○所
      種植之香蕉3 芎【價值新台幣（下同）1,000 元】，旋為
      警發覺查獲，並扣得上開香蕉刀1 支及香蕉3 芎。
（二）子○○復承前之概括犯意，與庚○○共同基於意圖為自己
      不法所有之犯意聯絡，於95年1 月23日上午，至高雄縣旗
      山鎮○○街37巷旗山鎮公所之廢土廠，徒手竊取洗車機內
      電纜線300 公尺（價值10萬元），得手後，庚○○先行離
      去，子○○即在場以打火機燃燒電纜線，欲於燃燒後將銅
      線取出變賣，嗣經警當場查獲，扣得上揭經燃燒過之電纜
      線300 公尺。
二、己○○基於意圖為自己不法所有之概括犯意，連續為下列之
    竊盜行為：
（一）與子○○（經本院不另為免訴諭知）共同基於意圖為自己
      不法所有之犯意聯絡，於94年12月20日19時許，持客觀上
      足以威脅人之生命、身體安全而可供兇器使用之香蕉刀1
      支，由己○○駕駛車牌號碼D7-7551 號紅色自用小客車，
      2 人一同至高雄縣杉林杉林段地號25號旁農地，竊取乙○○所種植之香蕉9 芎（價值4000元）得手。
（二）己○○復承前之概括犯意，於95年1 月20日10時30分許，
      駕駛車牌號碼D7-7551 號紅色自用小客車至高雄縣旗山鎮
      ○○里○○街旁農地，持其所有客觀上足以威脅人之生命
      、身體安全而可供兇器使用之香蕉刀1 支，竊取癸○○所
      種植之香蕉2 芎（價值450 元），得手後以上開自小客車
      載運，嗣於同日11時40分許，為警於高雄縣旗山鎮圓富里
      堤防旁之產業道路查獲，並在上開自小客車後車箱扣得香
      蕉刀1 支、香蕉2 芎，始知上情。
三、庚○○基於意圖為自己不法所有之概括犯意，連續為下列之
    竊盜行為：
（一）與涂春仁共同基於意圖為自己不法所有之犯意聯絡，於95
      年1 月19日17時許，由涂春仁騎乘車牌號碼ZKL-568 號機
      車搭載庚○○，攜帶客觀上對人之生命、身體具有危險性
      而可供兇器使用之剪刀、美工刀各1 支，前往高雄縣美濃
      鎮○○○街產業道路旁之養殖場，由庚○○持上開工具負
      責下手剪取、涂春仁負責把風及接應剪得之電纜線，2 人
      共同竊取戊○○所有養殖場魚池用之220V電纜線1 條（長
      31.5公尺），得手後正欲離開，適有路人鍾達貴發現而報
      警，2 人因匆忙逃逸，而將前開ZKL-568 號機車及竊得之
      電纜線1 條遺留於現場附近。嗣經警循線於當日18時35分
      許，在高雄縣美濃鎮○○路某處查獲涂春仁，而查悉上情
      。
（二）於95年1 月23日14時許，在高雄縣旗山鎮○○街120 號前
      ，見丙○○所有車牌號碼OTQ-677 號重型機車之鑰匙插在
      鎖孔內，且見四下無人，竟發動引擎將該車竊走，得手後
      供己騎用。嗣於同年月25日19時許，在高雄縣美濃鎮○○
      路56之7 號前為警查獲。
（三）與許瑞明共同基於意圖為自己不法所有之犯意聯絡，於95
      年4 月19日13時許，由許瑞明騎乘其所有車牌號碼XIY-64
      7 號重型機車搭載庚○○，一同自高雄縣美濃鎮前往屏東
      縣九如鄉，同日15時45分許，駕駛上開機車並後拉二輪人
      力拖曳車1 輛，到達壬○○所有座落屏東縣九如鄉○○村
      ○○路三塊段588 地號土地上鐵工廠旁處，發現該鐵工廠
      周圍鐵絲網上有一破洞，已失其防閑作用，認有機可趁，
      ，2 人即自該破洞進入廠區，共同徒手搬運竊取工廠內壬○○所有之Ｈ鋼2 個（分別重74.5公斤、59.2公斤）、圓
      鐵管1 只（重8 公斤）、鐵板1 個（重70公斤）及電源變
      相機1 台。得手後，2 人正陸續搬運竊得之上開鋼材斗至
      鐵工廠大門外之人力拖曳車上時，適為正在鐵工廠隔壁工
      作之壬○○、吳振榮發現，經報警而當場查獲庚○○，許
      瑞明則趁隙逃逸，並當場扣得2 人竊得之Ｈ鋼2 個（分別
      重74.5公斤、59.2公斤）、圓鐵管1 只（重8 公斤）、鐵
      板1 個（重70公斤）及電源變相機1 台。
四、案經高雄市政府警察局、高雄市政府警察局鹽埕分局、屏東
    縣警察局里港分局移請臺灣高雄地方法院檢察署檢察官偵查
    起訴及移送併案審理。
    理  由
甲、有罪部分：
壹、本件關於證據能力之意見：
  一、按被告以外之人於審判外之言詞或書面陳述，除法律有規
      定者外，不得作為證據，刑事訴訟法第159 條第1 項固有
      明文。然依同法第159 條之5 規定：「被告以外之人於審
      判外之陳述，雖不符前四條之規定，而經當事人於審判程
      序同意作為證據，法院審酌該言詞陳述或書面陳述作成時
      之情況，認為適當者，亦得為證據。當事人、代理人或辯
      護人於法院調查證據時，知有第159 條第1 項不得為證據
      之情形，而未於言詞辯論終結前聲明異議者，視為有前項
      之同意。」。查證人丁○○、乙○○、癸○○、辛○○、
      戊○○、丙○○、壬○○、吳振榮、涂春仁、鍾達貴於案
      發後先後經員警詢問並製作筆錄；於詢問過程中，製作筆
      錄之員警並未有何強暴、脅迫或以其他不正方法等情事，
      是以渠等警詢筆錄依法雖屬傳聞證據，原不具證據能力，
      然檢察官、被告明知該等陳述有刑事訴訟法第159 條第1
      項不得為證據之情況，而於審判程序中同意採為本案證據
      ，本院復審酌該等言詞陳述作成時之外部情況並無不當，
      自具有特別可信性。又衡諸本件倘欲證明被告前揭犯罪事
      實，實有引用該等證人警詢中供述之必要性。揆諸前揭說
      明，本院自得逕以卷附證人丁○○、乙○○、癸○○、辛○○、戊○○、丙○○、壬○○、吳振榮、涂春仁、鍾達
      貴之警詢筆錄採為認定事實之依據。
  二、次按，被告以外之人於偵查中向檢察官所為之陳述，除顯
      有不可信之情況者外，得為證據，刑事訴訟法第159 條之
      1 第2 項亦有明文。證人涂春仁前於95年1 月25日經臺灣
      高雄地方法院檢察署檢察官依法傳訊，由檢察官告知得拒
      絕證言、具結義務及偽證罪之處罰、依法具結後而為陳述
      ，此有卷附上開偵訊筆錄及證人結文各1 份在卷可參。且
      此部分亦未經檢察官、被告抗辯有何不具證據能力之情形
      ，並同意作為本案證據，參以上揭法條規定，本院亦得以
      證人涂春仁95年1 月25日偵查中之證述採為本件證據。
貳、實體部分：
一、被告子○○部分
    上揭犯罪事實一，迭據被告子○○於偵查及本院審理中坦承
    不諱，核與證人丁○○、辛○○於警詢中所證訴之情節相符
    ，並有被告子○○所有供犯罪所用之香蕉刀1 支扣案足資佐
    證，此外復有被害人所出具之贓物認領保管單、現場及贓物
    照片、扣案兇器照片等在卷可稽，足見被告子○○前開自白
    核與事實相符，應可採信。綜上所述，此部份事證明確，被
    告子○○竊盜犯行洵堪認定。
二、被告己○○部分
（一）訊據被告己○○矢口否認有何於94年12月20日，至高雄縣
      杉林杉林段地號25號旁農地，竊取乙○○香蕉之竊盜犯行
      ，辯稱：此次伊確實沒有偷香蕉。惟查：上揭犯罪事實，
      業據證人即被害人乙○○於警詢證稱：己○○、子○○2
      人就是94年12月20日至伊高雄縣杉林杉林段地號25號旁農
      地竊取香蕉9 芎的人，伊有親眼看到他們2 人，且其2 人
      當時是駕駛車牌號碼D7-7551 號紅色自用小客車載運香蕉
      等語明確，證人乙○○就被告己○○之竊取行為，若非其
      親眼所見，實無可能描述如此明確，況證人與被告己○○
      並不認識，亦無仇隙怨恨，則證人當無誣陷被告之理，顯
      見其所述應為可信。足認被告己○○所辯伊沒有偷云云，
      顯為臨訟卸責之詞，不足採信，此外，復有現場及載運香
      蕉自小客車照片等附卷可稽。事證明確，被告己○○此部
      份犯行洵堪認定。
（二）上揭犯罪事實二（二），迭據被告己○○於偵查及本院審
      理中坦承不諱，核與證人癸○○於警詢中所證述之情節相
      符，並有被告己○○所有供犯罪所用之香蕉刀1 支扣案足
      資佐證，此外復有被害人所出具之贓物認領保管單、現場
      及贓物照片、扣案兇器照片等在卷可稽，足見被告己○○
      前開自白核與事實相符，應可採信。綜上所述，此部份事
      證明確，被告己○○竊盜犯行洵堪認定。
三、被告庚○○部分
    上揭犯罪事實一（二）、三，迭據被告庚○○於偵查及本院
    審理中坦承不諱，核與證人辛○○、戊○○、涂春仁、鍾達
    貴、丙○○、壬○○、吳振榮於警詢中所證訴之情節相符，
    ，此外復有被害人所出具之贓物認領保管單、現場及贓物照
    片等在卷可稽，足見被告庚○○前開自白核與事實相符，應
    可採信。綜上所述，此部份事證明確，被告庚○○竊盜犯行
    洵堪認定。
四、按刑法第321 條第1 項第3 款之攜帶兇器竊盜罪，係以行為
    人攜帶兇器竊盜為其加重條件，此所謂之兇器，其種類並無
    限制，凡客觀上足以對人之生命、身體、安全構成威脅，具
    有危險性之兇器均屬之，且祇須行竊時攜帶此種具有危險性
    之兇器為已足，並不以攜帶之初有行兇之意圖為必要（最高
    法院79年臺上字第5253號判例意旨參照）。本件被告子○○
    、己○○、庚○○分別持之行竊所用之香蕉刀、剪刀、美工
    刀均為金屬製工具，質地堅硬，客觀上若持以攻擊他人，顯
    足以對人之生命、身體及安全構成威脅，自屬具有危險性之
    兇器。被告子○○、己○○、庚○○持上開工具剪斷香蕉、
    電纜線後竊取，自屬持客觀上具危險性，可供兇器使用之物
    竊盜。另查本件壬○○所有鐵工廠鐵絲網在被告庚○○行竊
    前，即已有可供人鑽過之破洞，已失其原有之防閑效用，是
    則，被告庚○○自上揭既有破洞中鑽入行竊，既未使該圍牆
    失其防閑作用，即非逾越牆垣，併予敘明。
五、核被告子○○所為係犯刑法第320 條第1 項之竊盜罪、第32
    1 條第1 項第3 款之加重竊盜罪。被告己○○所為，係犯刑
    法第321 條第1 項第3 款之加重竊盜罪。被告庚○○所為係
    犯刑法第320 條第1 項之竊盜罪、第32 1條第1 項第3 款之
    加重竊盜罪。被告子○○與庚○○就上開事實一（二）之竊
    盜犯行，與己○○就上開事實二（一）之竊盜犯行，被告庚○○與涂春仁就上開事實三（一）之竊盜犯行，與許瑞明就
    上開事實三（三）之竊盜犯行，均有犯意之聯絡及行為之分
    擔，均為共同正犯。被告子○○先後所為普通竊盜罪及加重
    竊盜罪之犯行，時間緊接，方法相同，觸犯構成要件相同之
    罪名，顯係基於概括犯意為之，為連續犯，應依刑法第56條
    之規定，以加重竊盜罪之一罪論。被告己○○先後2 次加重
    竊盜行為，時間緊接，犯罪構成要件相同，顯係基於概括犯
    意為之，為連續犯，應論以一罪。被告庚○○先後3 次普通
    竊盜罪及1 次加重竊盜罪之犯行，時間緊接，方法相同，觸
    犯構成要件相同之罪名，顯係基於概括犯意為之，為連續犯
    ，應依刑法第56條之規定，以加重竊盜罪之一罪論。又公訴
    人雖未對被告庚○○上開事實三之竊盜犯行起訴，惟此部分
    與前開論罪科刑部分有連續犯之裁判上一罪關係，復經檢察
    官移送併辦，依審判不可分原則，本院自應併予審理，附此
    敘明。
六、又查被告子○○前因強盜案件，經臺灣屏東地方法院以82年
    度訴字第951 號判決判處有期徒刑5 年確定，經入獄執行後
    ，嗣經假釋出獄，所餘期間交付保護管束，嗣於假釋期間，
    再犯竊盜案件，經本院以85年度易字第6379號判決判處有期
    徒刑1 年2 月確定，經撤銷假釋，入監執行殘行及上開竊盜
    案件之接續執行後，於88年4 月9 日再度縮短刑期假釋出獄
    ，嗣又於假釋期間內，再犯強盜案件，經本院以90年度訴字
    第52號判決判處有期徒刑3 年2 月確定，經入監執行上開案
    件之殘刑及再犯強盜案件之接續執行後，於94年6 月21日縮
    刑期滿執行完畢，有臺灣高雄地方法院檢察署刑案資料查註
    紀錄表及臺灣高等法院被告前案紀錄表各1 份附卷可按，其
    於受有期徒刑之執行完畢後，5 年內再犯本件有期徒刑以上
    之竊盜罪，為累犯，應依刑法第47條規定加重其刑。
七、爰審酌被告3 人之品行、人格，經歷及其智識程度，其3 人
    均正值壯年，不思正正當當生活，以一己之力，循正途賺取
    金錢，竟任意攜帶兇器竊盜，心態顯有偏差，影響社會治安
    非輕，參以被告子○○連續為2 次竊盜犯行，所竊財物為香
    蕉、電纜線；被告己○○連續為2 次竊盜犯行，所竊財物為
    香蕉；被告庚○○連續為4 次竊盜犯行，所竊財物為機車、
    電纜線、鋼材等物，以及被告子○○、庚○○犯後均坦承犯
    行，被告己○○猶否認部分犯行之犯後態度，及3 人所竊取
    之物品部分已交由被害人領回，被害人損害範圍有所縮減等
    一切情狀，各自量處如主文所示之刑。
八、至扣案之香蕉刀2 支，分別為被告子○○、己○○所有供竊
    取香蕉所用之物，此業據渠等供明在卷，自應依刑法第38條
    第1 項第2 款之規定，分別為如主文所示之沒收。另被告己○○與子○○於94年12月20日竊取香蕉9 芎所持香蕉刀1 支
    以及被告庚○○與共犯涂春仁持以行竊之剪刀、美工刀，並
    無證據證明上開工具為被告己○○或子○○、被告庚○○或
    共犯涂春仁所有之物，又未扣案，本院爰不予以宣告沒收，
    併予敘明。
乙、不另為免訴之諭知部分：
一、公訴意旨另以：被告子○○與己○○共同基於意圖為自己不
    法所有之犯意聯絡，於94年12月20日19時許，持客觀上足以
    威脅人之生命、身體安全而可供兇器使用之香蕉刀1 支，由
    己○○駕駛車牌號碼D7-7551 號紅色自用小客車，2 人一同
    至高雄縣杉林杉林段地號25旁農地，竊取乙○○所種植之香
    蕉9 芎，因認被告子○○涉犯刑法第321 條第1 項第3 款之
    加重竊盜罪嫌云云。
二、經查：
（一）按案件曾經判決確定者，應諭知免訴之判決，並得不經言
      詞辯論為之，刑事訴訟法第302 條第1 款、第307 條分別
      定有明文。此項訴訟法上所稱之一事不再理之原則，關於
      實質上一罪或裁判上一罪，均有其適用；連續犯、牽連犯
      均屬裁判上一罪，常業犯則係實質上一罪，連續犯之一部
      分行為、牽連犯之方法或結果之犯罪行為，業經判決確定
      ，或常業犯之一部份犯罪事實曾經判決確定，其效力當然
      及於全部，倘檢察官復就連續犯之部分行為、牽連犯之方
      法或結果行為，或將常業犯之其他部份犯罪事實，重行起
      訴，均應諭知免訴之判決，此有最高法院91年度台上字第
      3386號判決、60年度台非字第77號判例等意旨可資參照。
      次按判決應宣示之，但不經言詞辯論之判決，不在此限，
      刑事訴訟法第224 條第1 項定有明文。是裁判如經宣示者
      ，於宣示時對外發生效力，而經宣示之判決，於最後審理
      事實法院宣示判決後始行發生之事實，既非該法院所得審
      判，即為該案判決之既判力所不及，其既判力對於時間效
      力之範圍，即應以最後審理事實法院之宣示判決日為判斷
      之標準，因而經宣示得上訴於高等法院之第一審刑事判決
      ，如未據上訴，其既判力之時點，即應至宣判之日為準。
（二）本件被告子○○前於94年10月8 日12時10分許，竊取被害
      人陳淑香所有電纜線，所犯竊盜罪嫌，業經臺灣高雄地方
      法院檢察署檢察官以94年度偵字第23197 號起訴，經本院
      於94年12月30日以94年度易字第1895號判決判處有期徒刑
      6 月，並於95年2 月6 日確定，此有本院上開判決書、臺
      灣高等法院被告前案紀錄表及本院被告院內索引紀錄卡各
      1 份在卷可按。公訴人起訴被告子○○所涉於94年12月20
      日19時許，竊取香蕉9 芎之犯罪事實，與被告子○○前開
      判決確定之犯罪事實，所涉均為刑法竊盜罪，而本案之犯
      罪時間，復係在上開確定判決宣示判決日94年12月30日之
      前，且犯罪地點均同在高雄地區，又時間緊接，觸犯構成
      要件同一之罪名，顯係基於概括之犯意反覆之，而有裁判
      上一罪之連續犯關係，是本案起訴之犯罪事實，自為上開
      確定判決既判效力所及，則檢察官就此部分重行起訴，依
      法本應為免訴之諭知，惟檢察官認此部分與前揭起訴並經
      本院論罪科刑之竊盜罪間，有連續犯之裁判上一罪關係，
      爰不經言詞辯論，就此部分不另為免訴之諭知，附此敘明
      。
丙、不另為無罪之諭知部分：
一、公訴意旨另以：被告子○○與己○○共同基於意圖為自己不
    法所有之犯意聯絡，於95年1 月20日10時30分許，駕駛車牌
    號碼D7-7551 號紅色自用小客車至高雄縣旗山鎮○○里○○
    街旁農地，持其所有客觀上足以威脅人之生命、身體安全而
    可供兇器使用之香蕉刀1 支，竊取癸○○所種植之香蕉2 芎
    ，因認被告子○○此部分亦涉犯刑法第第321 條第1 項第3
    款之加重竊盜罪嫌云云。
二、按犯罪事實應依證據認定之，無證據不得認定其犯罪事實；
    不能證明被告犯罪者，應諭知無罪之判決，刑事訴訟法第15
    4 條第2 項、第301 條第1 項分別定有明文。又事實之認定
    應憑證據，如不能發現相當證據或證據不足以證明者，自不
    能以推測或擬制之方法，以為裁判之基礎；而認定犯罪事實
    所憑之證據，雖不以直接證據為限，間接證據亦包括在內，
    然無論直接或間接證據，其為訴訟上之證明，須於通常一般
    之人均不致於有所懷疑，而得確信其為真實之程度者，始得
    據之為有罪之認定，倘其證明尚未達到此一程度，而有合理
    性懷疑之存在時，即無從為有罪之認定，此有最高法院40年
    台上字第86號判例、76年台上字第4986號判例意旨可資參照
    。是被告於經判決有罪確定前，應被認定為無罪，被告並無
    自證無罪之義務，均為刑事訴訟之基本原則，被告否認犯罪
    所持之辯解，縱無可取，仍不得因此資以為反證其犯罪之論
    據。
三、檢察官認被告子○○涉犯此部分竊盜犯行，係以證人即被害
    人癸○○於警詢中之證述，及於查獲己○○駕駛載有竊取香
    蕉自小客車時，被告子○○亦在車上為其論罪依據。訊據被
    告子○○否認有竊盜香蕉之犯行，辯稱：伊於查獲當日是在
    高雄縣旗山農校附近乘坐己○○的車，後來就被警察攔下，
    伊不知道車上有香蕉之事，亦沒有竊取香蕉等語。
四、查證人癸○○雖於警詢中證述其所有香蕉，確有於上揭時、
    地遭他人竊取等語，惟其並不知係何人所竊取，是證人癸○○之證詞並不足以作為被告子○○涉犯此部份竊盜之直接證
    據。另被告子○○雖自承有搭乘該載有癸○○所有香蕉遭警
    查獲之事實，然辯稱係順路搭便車，雖與常理有所不相符合
    之處，惟亦不能僅以被告子○○有與該載運贓物車輛接觸之
    事實，即遽以推論被告子○○涉有竊盜罪嫌。況被告己○○
    於警詢亦陳述係自己1 人竊取。此外，公訴人並未提出其他
    積極證據，本院復查無其他積極證據足認被告子○○涉犯此
    部分竊盜犯行，惟依公訴意旨，認被告子○○此部分犯行與
    上開論罪科刑部分有連續犯之裁判上一罪關係，本院爰不另
    為無罪之諭知，一併敘明。
據上論斷，應依刑事訴訟法第299 條第1 項前段、第307 條，刑
法第28條、第56條、第320 條第1 項、321 條第1 項第3 款、第
47條、第38條第1 項第2 款，罰金罰鍰提高標準條例第1 條前段
，判決如主文。
本案經檢察官甲○○到庭執行職務。
中    華    民    國    95    年    6     月    22    日
                    刑事第四庭   審判長法  官  郭玫利
                                       法  官  陳振嘉
                                       法  官  林意芳
以上正本證明與原本無異。
如不服本判決，應於收受送達後10日內向本院提出上訴書狀。
中    華    民    國    95    年    6     月    22    日
                                       書記官  曾秀鳳
附錄本判決論罪科刑之法條全文：
刑法第320條第1 項：
意圖為自己或第三人不法之所有，而竊取他人之動產者，為竊盜
罪，處五年以下有期徒刑、拘役或五百元以下罰金。
刑法第321條第1項第3款
犯竊盜罪而有左列情形之一者，處6月以上、5年以下有期徒刑：
三  攜帶兇器而犯之者。


司法院資訊處製作；財團法人民間司法改革基金會備份。
